最高法院刑事判決　　　　　　　　　 111年度台上字第1906號
上　訴　人　謝青霖



上列上訴人因違反毒品危害防制條例等罪案件，不服臺灣高等法
院中華民國111 年1月12日第二審判決（110年度上訴字第3426號
，起訴案號：臺灣士林地方檢察署110 年度偵字第2194號），提
起上訴，本院判決如下：
    主  文
上訴駁回。
    理  由
一、按刑事訴訟法第377 條規定，上訴於第三審法院，非以判決
    違背法令為理由，不得為之。是提起第三審上訴，應以原判
    決違背法令為理由，係屬法定要件。如果上訴理由書狀並未
    依據卷內訴訟資料，具體指摘原判決不適用何種法則或如何
    適用不當，或所指摘原判決違法情事，顯與法律規定得為第
    三審上訴理由之違法情形，不相適合時，均應認其上訴為違
    背法律上之程式，予以駁回。
二、本件原判決維持第一審論處上訴人謝青霖如第一審判決附表
    （下稱附表）編號1、2所示販賣第二級毒品（累犯）2 罪刑
    ，並定應執行有期徒刑6 年10月及諭知沒收之判決，駁回上
    訴人在第二審之上訴，從形式上觀察，於法並無違誤。
三、按犯罪事實之認定，證據之取捨及其證明力如何，乃事實審
    法院自由判斷之職權，如其取捨證據不違背經驗法則與論理
    法則，即不得指為違法，而據為上訴第三審之理由。原判決
    係綜合全案辯論意旨及調查證據所得，依憑上訴人於事實審
    法院審理時所為之自白，證人即購毒者陳志傑、李宏龍分別
    於警詢及偵查中所為不利於上訴人之證述，佐以如原判決第
    3、4頁所載之相關證據資料，依法認定上訴人有其事實欄所
    載販賣第二級毒品甲基安非他命予陳志傑及李宏龍犯行，已
    載敘所憑之證據及理由。所為論斷及說明，尚無悖於客觀存
    在之證據及論理法則，核屬原審採證、認事職權之適法行使
    ，並無上訴意旨所指調查職責未盡之情形，自無違法可指。
    另上訴人於第一審已選任辯護人、於原審亦已指定公設辯護
    人為其辯護，上訴意旨謂其不知捍衛自己權益云云，顯係非
    依卷內訴訟資料具體指摘原判決有何違法之情事，自難認係
    合法之第三審上訴理由。
四、刑之量定，屬法院得依職權自由裁量之事項，苟於量刑時，
    已以行為人之責任為基礎，並斟酌刑法第57條各款所列情狀
    ，在法定刑度之內予以裁量，又未濫用其職權，即不得遽指
    為違法。原判決已載敘：第一審關於科刑部分，已以上訴人
    之責任為基礎，依刑法第57條各款所列情狀審酌，而為量刑
    之準據，且已詳細說明其量刑之理由，所量之刑，均屬各罪
    依刑法第47條累犯規定加重（法定刑為無期徒刑部分除外）
    ，再依刑法第59條規定酌減其刑後之法定刑度內，並無量刑
    過重或裁量權濫用之情形，而上訴人及其選任辯護人於第二
    審上訴時請求從輕量刑所持理由，已為第一審判決所審酌或
    尚不足以動搖原判決之量刑基礎，並無理由。另考量上訴人
    坦承犯行，態度尚可，所販賣之第二級毒品數量及所得不高
    ，兼衡其犯罪動機、目的、手段、對社會之危害程度暨其自
    陳高職肄業之智識程度，家庭及經濟狀況等一切情狀，而酌
    定屬偏低度之執行刑，第一審顯已給予相當大之刑罰折扣，
    並無過重，而予維持等旨。所為刑之量定，既未逾越法定刑
    度，亦無違背公平正義，更無應調查之證據未予調查之情形
    ，係屬刑罰裁量職權之適法行使。此部分上訴意旨，亦係其
    依憑主觀任意指摘，尚難認係合法之上訴第三審理由。
五、上訴意旨置原判決之論敘於不顧，仍謂：伊所犯2 罪間相隔
    70日以上，僅係吸毒者間之轉讓行為；且伊於審理期間，因
    不瞭解法律，始聽從辯護人建議認罪以期獲得減刑，然原判
    決仍量處過重刑度云云。經核係憑持己見，對原審採證認事
    及量刑職權之適法行使，任意爭執，就原判決已說明事項，
    徒憑己意而為相異評價，再為指摘，或單純為事實上枝節性
    之爭辯，要與法律規定得為第三審上訴理由之違法情形，不
    相適合。其上訴違背法律上之程式，應予駁回。
據上論結，應依刑事訴訟法第395條前段，判決如主文。
中    華    民    國   111    年    4     月    27    日
                  刑事第五庭審判長法  官  梁  宏  哲  
                                  法  官  蔡  廣  昇  
                                  法  官  林  瑞  斌  
                                  法  官  王  梅  英  
                                  法  官  沈  揚  仁  
本件正本證明與原本無異
                                  書記官
中    華    民    國   111    年    5     月    4     日